Información Personal

Email

emiliosotoandrade256@gmail.com

Teléfono

(+56) 9 6106 3246

Fecha de nacimiento

4 de agosto de 1997

Nacionalidad

Chilena

LinkedIn

https://www.linkedin.com/in/emiliosoto-andrade/

Portafolio web

https://emiliosotoandrade.vercel.app/

Habilidades

- → HTML / CSS / JavaScript
- → Tailwind CSS
- → TypeScript
- → React
- → NextJS
- → Node.JS
- → Express
- → Python
- → Django
- → MySQL
- → PostgreSQL
- → Figma
- → Git / GitHub

Idiomas

- → Español
- → Inglés

EMILIO JOSÉ SOTO ANDRADE

Desarrollador de Software

Ingeniero Informático con +2 años de experiencia en Desarrollo Full Stack en entornos empresariales y como independiente. Autodidacta, apasionado por aprender nuevas tecnologías y buen colaborador en equipo. Hábil en resolución de problemas y gestión del tiempo, comprometido con soluciones eficientes y escalables.

EXPERIENCIA LABORAL

Desarrollador de Software

BlackNexus AI and Software Remoto, Chile

Ene 2024 - May 2024

Trabajar en el equipo de frontend para el diseño y desarrollo del sistema POS SmartSell, usando Figma, NextJS y TailwindCSS. Asistir a reuniones diarias de seguimiento y planificación.

Administrativo

Salmones de Chile S.A Chonchi, Chile

Ene 2022 - Feb 2023

Gestionar y tramitar licencias médicas, permisos y vacaciones de personal de planta.

Realizar informes de asistencia diaria y cierre de mes.

Asistente Informático / Practicante

Corporación Municipal de Chonchi Chonchi, Chiloé

Mar 2019 - Jun 2019

Práctica Profesional de 360 horas.

Realizar mantención preventiva y/o correctiva a computadores e impresoras.

Dar soporte informático al resto del personal.

Instalar puntos de red en oficinas.

FORMACIÓN ACADÉMICA

Ingeniería en Informática para Técnicos de Nivel Superior

Universidad de Los Lagos Castro, Chile

2020 - 2023

Titulado.

Técnico Universitario en Informática

Universidad de Los Lagos Castro, Chile

2017 - 2019

Titulado